最高法院刑事判決　　　　　　　　　　　　　　　八十六年度台上字第二八八四號
　　上訴人　乙○○
　　　　　　甲○○
右上訴人等因違反懲治走私條例案件，不服台灣高等法院台南分院中華民國八十六年
三月六日第二審判決（八十六年度上訴字第一七八號，起訴案號：台灣台南地方法院
檢察署八十五年度偵字第七六二五號），提起上訴，本院判決如左：
    主  文
上訴駁回。
    理  由
按刑事訴訟法第三百七十七條規定，上訴於第三審法院，非以判決違背法令為理由，
不得為之。是提起第三審上訴，應以原判決違背法令為理由，係屬法定要件。如果上
訴理由狀並未依據卷內訴訟資料，具體指摘原判決不適用何種法則或如何適用不當，
或所指摘原判決違法情事，顯與法律規定得為第三審上訴理由之違法情形，不相適合
時，均應認其上訴為違背法律上之程式，予以駁回。本件上訴人乙○○、甲○○上訴
意旨略稱：(一)乙○○係因海域漁源枯竭，漁獲量不佳，始向大陸漁船購買走私進口之
未稅洋菸，其犯罪之動機或目的，尚非欲藉走私以圖鉅利，原判決科刑時，未依刑法
第五十七條之規定，審酌此情，遽處有期徒刑一年，有判決不適用法則之違法；(二)甲
○○僅係船員，依甲○○及已判處罪刑確定之李輝信於警訊及偵查中供稱：船長乙○
○提議向大陸漁船買漁貨不成，決定購買走私之未稅洋菸，彼二人未出資，亦不知走
私洋菸要載往何處、交予何人及連絡事宜，凡此皆由船長負責等語，甲○○事先並無
接運走私洋菸之認識，乃因受僱為船員須受船長指揮而有幫忙搬運之行為，原判決認
甲○○與乙○○有犯意聯絡，依共同正犯論處，亦有適用法則不當之違法；(三)上訴人
二人均賴捕漁為生，皆已婚並育有稚齡子女，迫於經濟負擔始有本件走私犯行，並未
從事其他不法情事，請各諭知緩刑等語。惟查原判決維持第一審判決，從一重論處上
訴人二人與李輝信共犯懲治走私條例第三條第一項之運送逾公告數額之走私物品罪刑
，駁回上訴人二人在第二審之上訴，已明所憑之證據及認定之理由。原判決並詳予
說明依上訴人二人於警訊時所供：如果走私成功，乙○○會分紅予甲○○及李輝信等
語，認定上訴人等於出港前原即有從事走私之犯意，及甲○○事先知情並實際參與走
私搬運未稅洋菸，是甲○○所辯：伊在船上任廚師，走私乃船長決定，伊無法不配合
，自係飾卸刑責之詞，不足採信。甲○○上訴意旨對原判決之上開論斷，究竟有何違
背法令，並未依據卷內資料具體表明，所舉其與李輝信之前開警訊及偵查中供述，又
不足動搖原判決所確認之事實，空言指摘原判決有適用法則不當之違法，顯非依據卷
證資料而為之適法第三審上訴理由。又量刑之輕重屬事實審法院審判職權之自由裁量
範圍，原判決已明審酌乙○○身為船長，帶領甲○○及李輝信為運送走私物品行為
，所運送之洋菸數量達五萬三千五百包，完稅價格達新台幣一百餘萬元之鉅，破壞國
家經濟秩序，影響政府稅收及海防安全，惟犯後坦承犯行，深具悔意等情狀，科處有
期徒刑一年，殊無如乙○○上訴意旨所指量刑未予斟酌之適用法則不當之違法。上訴
人二人之上訴均違背法律上之程式，皆應予駁回。本件為程序判決，上訴人等所請宣
告緩刑，無從審酌，附此明。
據上論結，應依刑事訴訟法第三百九十五條前段，判決如主文。
中      華      民      國    八十六    年      五      月     十六     日
                              最高法院刑事第二庭
                                  審判長法官  施  文  仁
                                        法官  陳  炳  煌
                                        法官  張  淳  淙
                                        法官  洪  文  章
                                        法官  林  錦  芳
      右正本證明與原本無異
                                              書  記  官
中      華      民      國    八十六    年      五      月    二十三    日
